Minutes et répertoires du notaire Nicolas I VASSART, août 1560 - 1575 (étude XXXVI)
Archives nationales
- Minutes de Nicolas I VASSART, août 1560 - 1575; MC/ET/XXXVI/14 - MC/ET/XXXVI/17
  - Minutes. 1561, 7 avril - 1562, 28 mars, 7 avril 1561 - 28 mars 1562; MC/ET/XXXVI/16
    - Quittance par Pierre de La Goutte, élu pour le roi, à Nontron, et secrétaire de haut et puissant seigneur Jean Larchevêque, chevalier, seigneur de Soubize., 20 août 1561; MC/ET/XXXVI/16
      E. Caron, A travers les minutes des notaires parisiens [étude XXXVI, env. 990 actes], 1559-1577, Paris, 1900, notice n°56 (voir contexte dans le Plan d’orientation général - Notaires de Paris, guides thématiques du Minutier).
      quittance; La Goutte, Pierre de; Larchevêque, Jean
    - Conventions entre [accord] Joachim de Montluc, seigneur de Lion [Lioux], gentilhomme de la chambre du roi, et Charles de Tronier [Troyes], seigneur de Blemoir [Sainte-More], commissaire en Piémont pour l'extraordinaire des guerres [sur la nullité de l'exécution faite sur les biens de Charles de Troyes]., 21 août 1561; MC/ET/XXXVI/16
      E. Caron, A travers les minutes des notaires parisiens [étude XXXVI, env. 990 actes], 1559-1577, Paris, 1900, notice n°57 (voir contexte dans le Plan d’orientation général - Notaires de Paris, guides thématiques du Minutier).
      accord; Montluc, Joachim de; Troyes, Charles de
    - Bail par Pierre Bourbon, marchand bourgeois de Paris, de partie d'une maison rue Saint-Honoré, à l'enseigne du 'Mouton blanc', moyennant 55 livres par an., 21 août 1561; MC/ET/XXXVI/16
      La date, erronée, donnée sur l'ouvrage d'E. Caron est le 28 août 1561.
      E. Caron, A travers les minutes des notaires parisiens [étude XXXVI, env. 990 actes], 1559-1577, Paris, 1900, notice n°59 (voir contexte dans le Plan d’orientation général - Notaires de Paris, guides thématiques du Minutier).
      bail; Saint-Honoré (rue); Bourbon, Pierre; commerçant
    - Reconnaissance [obligation] d'un prêt de 116 livres tournois en huit doubles ducats, deux Henry, trois doubles ducats, deux écus roy [la roze], deux ducats, un noble à la rosé, deux pistolets [par Jauveau marchand à Auxerre à François de Montelues]., 23 août 1561; MC/ET/XXXVI/16
      E. Caron, A travers les minutes des notaires parisiens [étude XXXVI, env. 990 actes], 1559-1577, Paris, 1900, notice n°58 (voir contexte dans le Plan d’orientation général - Notaires de Paris, guides thématiques du Minutier).
      obligation; Auxerre (Yonne); Jauveau; Montelues François de; commerçant
    - Vente [constitution de rente] par Guillaume de Marle, seigneur de Tilloy, Chatillon-Ies-Tiraurailles [Tournelles], de Mareuil et de l'Ile-la-Loge, près Saint-Germain-en-Laye, commissaire ordinaire des guerres, [et maître François Dorlin] à Me Hélie Verdier [Deodeau], notaire et secrétaire du roi, sieur de Paradis, contrôleur général de la maison de la reine, mère du roi d'une maison à Paris, rue de l'Arbre-Sec [de 350 livres de rentes moyennant 4200 livres]., 2 septembre 1561; MC/ET/XXXVI/16
      E. Caron, A travers les minutes des notaires parisiens [étude XXXVI, env. 990 actes], 1559-1577, Paris, 1900, notice n°60 (voir contexte dans le Plan d’orientation général - Notaires de Paris, guides thématiques du Minutier).
      constitution de rente; Arbre-Sec (rue de l'); Marle, Guillaume de; Dorlin, François; Deodeau, Hélie; commissaire des guerres (Ancien Régime)
    - Certificat par Martin Dubuy, joueur de comédies et d'histoires, Antoine Louvrier [Loncier], 'gaingne denier' et Richard Desbaux, praticien, qu'ils connaissent Cosme Biquet [Bynet]. aussi joueur d'histoires et de comédies, demeurant à Paris, rue Fromenteau, que led. Cosme Biquet [Bynet] est manant de Paris, qu'il avait joué plusieurs farces et moralités avec led. Dubuy et qu'il est voisin desd. Louvrier [Loncier], et Desbaux., 4 septembre 1561; MC/ET/XXXVI/16
      E. Caron, A travers les minutes des notaires parisiens [étude XXXVI, env. 990 actes], 1559-1577, Paris, 1900, notice n°61 (voir contexte dans le Plan d’orientation général - Notaires de Paris, guides thématiques du Minutier).
      certificat; Froidmanteau (rue); Dubuy, Martin; Loncier, Antoine; Desbaux, Richard; Bynet, Cosme
    - Déclaration de Manuel et Bernard Ferrube [Fefrière] et Alphonse Noneston [Nonest], marchands portugais [demeurant à Paris], lesquels ont dit bien connaître Jean Rodrigues, marchand portugais, prisonnier en la maison de Jacques Lesaige, commissaire et examinateur au Châtelet de Paris, à la requête de Jacques Perrot, maître drapier à Paris, pour grande somme de deniers. Déclarations diverses sur prix de draps vendus à divers par Jean Rodrigue et affirmation que Jacques Perrot avait prorogé l'exigibilité de sa dette jusqu'en décembre., 16 septembre 1561; MC/ET/XXXVI/16
      La date, erronée, donnée sur l'ouvrage d'E. Caron est le 16 septembre 1561.
      E. Caron, A travers les minutes des notaires parisiens [étude XXXVI, env. 990 actes], 1559-1577, Paris, 1900, notice n°63 (voir contexte dans le Plan d’orientation général - Notaires de Paris, guides thématiques du Minutier).
      déclaration; Portugal; Fefrière, Bernard; Nonest, Alphonse; Rodrigues, Jean; Lesaige, Jacques; Perrot, Jacques; commissaire au Châtelet (Ancien Régime); tisserand; négociant
    - Vente de meubles par Antoine Caffolon [Cathalan], docteur en sciences mathématiques et professeur [à Simon Bernyer demeurant rue Jean Saint Denis moyennant 7 livres de sols]., 27 septembre 1561; MC/ET/XXXVI/16
      Une liasse avec cette mention: ' Minuttes des nottes et contracts passés durant le mois d'octobre 1561 ' - Signé: Vassart. Les pièces de cette liasse ont été rongées dans le haut.
      E. Caron, A travers les minutes des notaires parisiens [étude XXXVI, env. 990 actes], 1559-1577, Paris, 1900, notice n°64 (voir contexte dans le Plan d’orientation général - Notaires de Paris, guides thématiques du Minutier).
      acte de vente; Cathalan, Antoine; Bernyer, Simon
    - Reconnaissance d'un prêt de 80 écus soleil fait à [Aymée] de Mercy, l'une des filles de la reine, mère du roi sur le [par François de Hodicq, clerc au greffe du Châtelet avec] nantissement de trois années [aulnes] et demi de toile d'or frisée, une chaîne d'or avec 65 chaînons, un drageoir d'argent façon d'Auvergne [d'antique]., 5 octobre 1561; MC/ET/XXXVI/16
      E. Caron, A travers les minutes des notaires parisiens [ étude XXXVI, env. 990 actes], 1559-1577, Paris, 1900, notice n°69 (voir contexte dans le Plan d’orientation général - Notaires de Paris, guides thématiques du Minutier).
      reconnaissance; Mercy, Aymée de; Hodicq, François de
    - Conventions entre Guillot [Guillaume] Pledoux boucher, et Yzabeau Coligneau, qui l'avait traduit devant l'official de Paris, prétendant que le sieur PIedoux lui avait fait un enfant et lui avoir promis foi et loyauté en mariage. Les partis reconnaissant leur faute, Pledoux s'engage à nourrir l'enfant et lad. Coligneau se désiste de la promesse de mariage., 12 octobre 1561; MC/ET/XXXVI/16
      E. Caron, A travers les minutes des notaires parisiens [étude XXXVI, env. 990 actes], 1559-1577, Paris, 1900, notice n°70 (voir contexte dans le Plan d’orientation général - Notaires de Paris, guides thématiques du Minutier).
      convention; Pledoux, Guillaume; Coligneau, Yzabeau; boucher
    - Compte entre Marion Bachelier [Bachellier], chambrière de Simon [Martin, marchand bourgeois de Paris]. Elle reconnaît recevoir 10 livres tournois [104 sols] pour tous salaires à elle dus pendant qu'elle était dans la maison dud. Simon [Martin] la tient quitte moyennant 20 sols tournois de quelques pièces de vaisselle perdues ou cassées pendant son service., 16 octobre 1561; MC/ET/XXXVI/16
      E. Caron, A travers les minutes des notaires parisiens [étude XXXVI, env. 990 actes], 1559-1577, Paris, 1900, notice n°65 (voir contexte dans le Plan d’orientation général - Notaires de Paris, guides thématiques du Minutier).
      compte; Bachellier, Marion; Martin, Simon; commerçant
    - Vente [par Jacques Boisellier à Claude Saveton] de 18 muids de vin dont 7 se trouvaient dans la cave d'une maison, rue Troussevache, où pend pour enseigne le 'Marteau d'Or', moyennant neuf-vingt-dix-huit livres [198 livres ] 16 sols 4 deniers., 23 octobre 1561; MC/ET/XXXVI/16
      E. Caron, A travers les minutes des notaires parisiens [étude XXXVI, env. 990 actes], 1559-1577, Paris, 1900, notice n°66 (voir contexte dans le Plan d’orientation général - Notaires de Paris, guides thématiques du Minutier).
      acte de vente; Troussevache (rue); Boisellier, Jacques; Saveton, Claude
    - Reconnaissance d'un prêt [obligation] de 750 livres par Jean Langlois, marchand orfèvre, demeurant rue du Crucifix-Saint-Jacques, à l'enseigne de la Croix de Dieu, à Jean Nicolas, huissier au conseil privé du roi, sur le nantissement [et Langlois donne en gage] vaisselle d'argent, deux coupes, deux aiguières, deux flacons armoriés d'une croix sur laquelle il y a un croissant., 28 octobre 1561; MC/ET/XXXVI/16
      E. Caron, A travers les minutes des notaires parisiens [étude XXXVI, env. 990 actes], 1559-1577, Paris, 1900, notice n°68 (voir contexte dans le Plan d’orientation général - Notaires de Paris, guides thématiques du Minutier).
      obligation; Langlois, Jean; Nicolas, Jean; orfèvre; huissier de justice
    - Quittance d'une somme de 50 sols tournois pour nourrir et alimenter tant de mamelle qu'autrement un petit enfant nommé Simon Charron [Chappon] jusqu'au dernier jour de novembre et d'une autre somme de 50 sols pour la nourriture dud. enfant pendant le mois d'octobre., 31 octobre 1561; MC/ET/XXXVI/16
      E. Caron, A travers les minutes des notaires parisiens [étude XXXVI, env. 990 actes], 1559-1577, Paris, 1900, notice n°67 (voir contexte dans le Plan d’orientation général - Notaires de Paris, guides thématiques du Minutier).
      quittance; Chappon, Simon
    - Reconnaissance [promesse d'indemnité] par Léonard de Benoneti [Bennevent], conseiller du roi, sur le fait des traités gentilhomme napolitain, suivant la cour du roi, [et Nicolas Hardy disante] que c'est pour leur être agréable que noble homme messire Hierosme [Belaqua] dit Bevilacqua, gentilhomme milanais demeurant au faubourg Saint-Germain, rue de Seine, s'est reconnue co-débiteur avec eux de la somme de 750 livres., 11 novembre 1561; MC/ET/XXXVI/16
      Les mots de la police sont barrés et remplacés par 'fraude'.
      La date, erronée, donnée sur l'ouvrage d'E. Caron est le 12 nvembre 1561.
      E. Caron, A travers les minutes des notaires parisiens [étude XXXVI, env. 990 actes], 1559-1577, Paris, 1900, notice n°73 (voir contexte dans le Plan d’orientation général - Notaires de Paris, guides thématiques du Minutier).
      promesse; Bennevent, Léonard de; Hardy, Nicolas; Belaqua, dit Bevilacqua, Hierosme
    - Procuration [en blanc] par Jacques Du Brouillot [Brouillat], abbé de l'abbaye du Val-Notre-Dame (diocèse de Paris) ordre de Cîteaux, pour défendre à la demande de Jean de Bray, bourgeois de Paris, et paiement [restitution] de la somme de 900 livres tournois employée aux réparations de l'abbaye., 20 novembre 1561; MC/ET/XXXVI/16
      La date, erronée, donnée sur l'ouvrage d'E. Caron est le 21 novembre 1561.
      E. Caron, A travers les minutes des notaires parisiens [étude XXXVI, env. 990 actes], 1559-1577, Paris, 1900, notice n°74 (voir contexte dans le Plan d’orientation général - Notaires de Paris, guides thématiques du Minutier).
      procuration; Du Brouillat, Jacques; Bray, Jean de; abbé
    - Procuration concernant Charles de Albisse, capitaine des galères du roi., 23 novembre 1561; MC/ET/XXXVI/16
      procuration; Albisse, Charles d'; officier (armée)
    - Vente de meubles par Robert Durant, marchand, tapissier en courtepointe, demeurant à Paris, rue Palin-Gosselin [rue Perrin-Gasselin] près le Chevalier-du-Guet (3), à Jean Huet, tireur de fil d'or, pour 27 livres tournois payées comptant]., 1er décembre 1561; MC/ET/XXXVI/16
      3. La rue Palin-Gasselin ou Perrin-Gasselin, n° 124 du 'Dictionnaire des rues de Paris', se confondit avec la rue du Chevalier-du-Guet, qui fut absorbée par la rue Victoria.
      E. Caron, A travers les minutes des notaires parisiens [étude XXXVI, env. 990 actes], 1559-1577, Paris, 1900, notice n°75 (voir contexte dans le Plan d’orientation général - Notaires de Paris, guides thématiques du Minutier).
      acte de vente; Durant, Robert; Huet, Jean; commerçant; tapissier
    - Déclaration par noble homme Nicolas Gaillard [Hardy], sr de la Trousse, conseiller du roi [et prévôt de son hôtel], et M. Jules [Guillaume] Millet, aussi conseiller du roi et médecin ordinaire du Roi, qu'ils ont eu bonne et parfaite connaissance de feu haut et puissant seigneur messire Claude d'Annebault, en son vivant chevalier de l'ordre du roi, amiral de France, lequel est décédé en la ville de la Fère en Picardie, au mois de novembre, le jour des morts, l'année où les ennemis voulaient brûler les villes de Chauny et Noyon, pendant le siège de Metz et que l'anatomie (pour autopsie) du corps dud. sr amiral fut faite par noble homme feu M. Bargensier [Burgensts], conseiller et premier médecin du Roi et l'un des chirurgiens. Desquelles choses susd. haut et puissant seigneur baron d'Annebault, chevalier de l'ordre du roi gentilhomme ordinaire de sa chambre, capitaine de 50 homme d'armes de ses ordres, a requis les notaires lui donner acte., 10 décembre 1561; MC/ET/XXXVI/16
      E. Caron, A travers les minutes des notaires parisiens [étude XXXVI, env. 990 actes], 1559-1577, Paris, 1900, notice n°76 (voir contexte dans le Plan d’orientation général - Notaires de Paris, guides thématiques du Minutier).
      1. L'amiral Claude d'Annebault mourut le 2 novembre 1552 (Moreri).
      déclaration; Noyon (Oise); Metz (Moselle); Hardy, Nicolas; Millet, Guillaume; Annebault, Claude d'; Bargensier, M.; officier général; officier (armée)
    - Procès-verbal dans lequel figure André Horgueman, gouverneur du nain du roi., 11 décembre 1561
      E. Caron, A travers les minutes des notaires parisiens [étude XXXVI, env. 990 actes], 1559-1577, Paris, 1900, notice n°77 (voir contexte dans le Plan d’orientation général - Notaires de Paris, guides thématiques du Minutier).
      procès-verbal; Horgueman, André
    - Marché de couverture d'une maison rue du Coq où pend pour enseigne la 'Pomme de pin' [par Jacques Thomas couvreur]., 13 décembre 1561; MC/ET/XXXVI/16
      E. Caron, A travers les minutes des notaires parisiens [étude XXXVI, env. 990 actes], 1559-1577, Paris, 1900, notice n°83 (voir contexte dans le Plan d’orientation général - Notaires de Paris, guides thématiques du Minutier).
      marché; Thomas, Jacques; couvreur
    - Procès-verbal dressé à la requête du mandataire de Claude Du Bourg, conseiller du roi, trésorier de France, établi à Lyon [Ryom] et naguère trésorier de l'extraordinaire des guerres en Piémont, sur une somme de 1000 écus d'or soleil figurant dans un compte., 15 décembre 1561; MC/ET/XXXVI/16
      E. Caron, A travers les minutes des notaires parisiens [étude XXXVI, env. 990 actes], 1559-1577, Paris, 1900, notice n°82 (voir contexte dans le Plan d’orientation général - Notaires de Paris, guides thématiques du Minutier).
      procès-verbal; Du Bourg, Claude; trésorier de France (Ancien Régime)
    - Vente par Nicolas [du] Lagrange [laboureur], demeurant au Hault-Roule [Claude du Hamard laboureur au dit lieu] (2), d'un quartier de vigne au Hault-Roule, sur le chemin de Saint-Denis en France, moyennant 33 livres tournois., 24 décembre 1561; MC/ET/XXXVI/16
      2. Le Haute-Roule, aujourd'hui les Ternes.
      E. Caron, A travers les minutes des notaires parisiens [étude XXXVI, env. 990 actes], 1559-1577, Paris, 1900, notice n°78 (voir contexte dans le Plan d’orientation général - Notaires de Paris, guides thématiques du Minutier).
      acte de vente; Du Lagrange, Nicolas; Hamard, Claude du; agriculteur
    - [promesse] par Charles de A....., capitaine des galères du roi, logé à Paris, rue Saint-Germain-l'Auxerrois, en la maison où pend pour enseigne 'la Tour', à Pierre de Flandre [Deslandes], archer de la garde du roi, sous la charge de M. de la Ferté, de [lui payer] la somme de 10 écus d'or soleil en l'acquit de Girard du Puy, écuyer, homme d'armes de la compagnie de Me de la Motte-Gondrin [en acompte des 45 livres, pour évites l'emprisonnement dudit Du Puy]., 24 décembre 1561; MC/ET/XXXVI/16
      E. Caron, A travers les minutes des notaires parisiens [étude XXXVI, env. 990 actes], 1559-1577, Paris, 1900, notice n°81 (voir contexte dans le Plan d’orientation général - Notaires de Paris, guides thématiques du Minutier).
      promesse; Saint-Germain-l'Auxerrois (rue); Deslande, Pierre de; Du Puy, Girard; La Motte-Gondrin de
    - Procuration par damoiselle Adriane Thibault, lingère du roi et de la reine, pour recouvrer une cédule de 2400 livres due par feu Jean de Créquy, sieur de Canaples., 24 décembre 1561
      E. Caron, A travers les minutes des notaires parisiens [étude XXXVI, env. 990 actes], 1559-1577, Paris, 1900, notice n°79 (voir contexte dans le Plan d’orientation général - Notaires de Paris, guides thématiques du Minutier).
      procuration; Thibault, Adriane; Créquy, Jean de; teinturier blanchisseur
    - Contrat d'apprentissage par Denis Bompin, compagnon tisserand de toile, demeurant rue Coquillière, près [devant] l'hôtel de Flandre, et Jean Lesage, compagnon vinaigrier, demeurant rue du Boulay [Boullouer], devant la croix des Petits-Champs, pour Laurent Bompin leur neveu [fils de feu Robert Bompin pour 3 ans de ce jour avec Pierre Goubert, marchand du Faubourg Saint-Honoré]., 27 décembre 1561; MC/ET/XXXVI/16
      E. Caron, A travers les minutes des notaires parisiens [étude XXXVI, env. 990 actes], 1559-1577, Paris, 1900, notice n°80 (voir contexte dans le Plan d’orientation général - Notaires de Paris, guides thématiques du Minutier).
      contrat d'apprentissage; Bompin, Denis; Bompin, Laurent; Bompin, Robeert; Lesage, Jean; Gubert, Pierre; tisserand; vinaigrier
    - Quittance par noble homme et Sage François Briçonnet, seigneur de Lomenille (sic), et de Laulnay, conseiller du roi en la cour de Parlement, tant en son nom que se portant fort de François Briçonnet, son fils, de la somme de 1066 écus d'or soleil et tiers d'écu 5 sols et 4 deniers pour le rachat d'une rente de 540 livres., 7 janvier 1562
      L'acte aurait été classé dans l'article MC/ET/XXXVI/16.
      E. Caron, A travers les minutes des notaires parisiens [étude XXXVI, env. 990 actes], 1559-1577, Paris, 1900, notice n°84 (voir contexte dans le Plan d’orientation général - Notaires de Paris, guides thématiques du Minutier).
      quittance; Briçonnet, François; Briçonnet, François
    - Quittance par Guillaume Lefebvre, archer de la garde du corps du roi sous la charge du prévôt de l'hôtel dudit seigneur roi, à Jean Levasseur, docteur régent de la faculté de médecine, de la somme de 7 livres 10 sols pour les frais et dommages-intérêts à raison des poursuites exercées par ledit Levasseur contre ledit Lefebvre pour avoir paiement de la somme de 75 sols restant due sur un terme échu le jour de la Saint-Rémy 1559 du louage d'une maison, laquelle exécution a été déclarée 'tortionnaire et déraisonnable', et restitution d'un petit anneau d'or auquel est enchâssé un lapis, qui avait été saisi en faisant l'exécution, par Pierre Dubois, sergent, auquel il est donné décharge., 15 janvier 1562; MC/ET/XXXVI/16
      E. Caron, A travers les minutes des notaires parisiens [étude XXXVI, env. 990 actes], 1559-1577, Paris, 1900, notice n°85 (voir contexte dans le Plan d’orientation général - Notaires de Paris, guides thématiques du Minutier).
      quittance; Lefebvre, Guillaume; Levasseur, Jean; Dubois, Pierre
    - Pouvoir par noble homme GuiIlaume [Yves] du Lion, seigneur de Mortagne, [et pour un procès concernant] une somme de 250 livres., 21 janvier 1562; MC/ET/XXXVI/16
      l'analyse de Caron avait par erreur lu Rochefort, prés la Rochelle
      E. Caron, A travers les minutes des notaires parisiens [étude XXXVI, env. 990 actes], 1559-1577, Paris, 1900, notice n°86 (voir contexte dans le Plan d’orientation général - Notaires de Paris, guides thématiques du Minutier).
      procuration; Du Lion, Yves
    - Pouvoir par Henriette [Henrye] de Savoye, fille de Honorat de Savoie, comte de Villars, chevalier de l'ordre du roi, et femme de Melchior Des Prez, chevallier, seigneur de Montpezat, vicomte et vicomtesse de Castillon, à l'effet de reprendre au lieu et place de M. de Savoie, son père, le procès poursuivi contre lui par Gaston de Foix, marquis de Trans, et le syndic des marchands fréquentant la rivière de Dordogne., 21 janvier 1562; MC/ET/XXXVI/16
      E. Caron, A travers les minutes des notaires parisiens [étude XXXVI, env. 990 actes], 1559-1577, Paris, 1900, notice n°87 (voir contexte dans le Plan d’orientation général - Notaires de Paris, guides thématiques du Minutier).
      procuration; Mayenne, Henriette de Savoie (1541?-1611, duchesse de); Villars, Honorat de Savoie (151.?-1580, marquis de); Des Prez, Melchior (seigneur de Montpezat); Foix, Gaston de
    - Marché de transport de 40 milliers de tuiles à Clichy pour Gabriel Girard, receveur de M. de Clichy., 19 février 1562; MC/ET/XXXVI/16
      Girard, Gabriel; Clichy, M. de
    - Pouvoir par noble homme Charles Mathieu Du Bourg, seigneur de Saillans, demeurant à Sulimac [Salviac], en Quercy, à Jean Du Bourg, abbé de Saint-Lô [son frère], de louer une maison sise à Paris, rue de Bethisy et rue de l'Arbre-Sec., 20 février 1562; MC/ET/XXXVI/16
      E. Caron, A travers les minutes des notaires parisiens [étude XXXVI, env. 990 actes], 1559-1577, Paris, 1900, notice n°88 (voir contexte dans le Plan d’orientation général - Notaires de Paris, guides thématiques du Minutier).
      procuration; Salviac (Lot); Béthisy (rue); Arbre-Sec (rue de l'); Du Bourg, Charles-Mathieu; Du Bourg, Jean; abbé
    - Procès verbal de visite de la maison d'Antoine Porchet, maître vitrier, par Pierre, Charles et Jean Michel, maîtres vanniers et quincaillier, jurés du métier en la ville de Paris, où ils ont trouvé des bouteilles couvertes d'osier blanc, contre les règles de leur métier., 25 février 1562; MC/ET/XXXVI/16
      procès-verbal; Porchet, Antoine; Michel, Pierre; Michel, Charles; Michel, Jean; vitrier
    - Conventions entre Pierre Chardin et Jean Marchal, maîtres vanniers et rempailleurs jurés en cette ville de Paris, et Antoine Porcher, maître vitrier Disans lesdits Chardin et Marchal qu'en visitation pour le bien de leur état ils avaient trouvé dans la maison dudit Porcher plusieurs bouteilles couvertes d'osier blanc qu'il n'avait pas le droit de vendre s'il n'était dudit métier Ce à quoi Porcher répondait qu'elles lui avaient été vendues par marchands étrangers; Porcher promet de ne plus vendre dorénavant lesd. bouteilles, et quant à celles trouvées en sa possession, les jurés demandent qu'elles leur soient baillées pour le prix qu'elles auraient été vendues 1., 25 février 1562; MC/ET/XXXVI/16
      1. Curieux exercice des droits de maîtrise
      E. Caron, A travers les minutes des notaires parisiens [étude XXXVI, env. 990 actes], 1559-1577, Paris, 1900, notice n°89 (voir contexte dans le Plan d’orientation général - Notaires de Paris, guides thématiques du Minutier).
      convention; Chardin, Pierre; Marchal, Jean; Porcher, Antoine; vitrier